臺灣臺北地方法院民事裁定
111年度重訴字第34號
原      告  趙曼君  
訴訟代理人  陳德峯律師
複代理人    黃昆培律師
被      告  陳永來  




            張鈞弼  


上  一  人
訴訟代理人  蔡瑞煙律師
複代理人    許煜婕律師
上列當事人間返還不當得利事件，本院裁定如下：
    主  文
本件移送臺灣台中地方法院。
    理  由
一、按當事人就關於一定法律關係而生之訴訟，得以合意定第一
    審管轄法院。前項合意，應以文書證之。訴訟之全部或一部
    ，法院認為無管轄權者，依原告聲請或依職權以裁定移送於
    其管轄法院，民事訴訟法第24條、第28條第1項各有明文。
    次按，民事訴訟法關於合意管轄之規定，除專屬管轄外，得
    排斥其他審判籍而優先適用（最高法院103年度台抗字第917
    號、99年度台抗字第110號裁定參照）。
二、經查，原告主張訴外人大亟建設股份有限公司於民國103年4
    月18日與被告簽訂土地買賣權利轉讓契約書，以新台幣（下
    同）1億3480萬元購買被告與坐落台中市○○區○○段0000地號
    土地所有權人郭清涼間之不動產買賣契約書權利，而上開土
    地買賣權利轉讓契約書第10條約定：「如因本件買賣事宜涉
    訟，雙方合意以台灣台中地方法院為第一審管轄法院」等語
    ，此有土地買賣權利轉讓契約書在卷可憑（卷第45頁），因
    此，於因為該買賣事宜而發生訴訟時，依照上揭合意管轄約
    定內容，即係以台灣台中地法院為合意管轄法院，而其約定
    並未限定主張之權利，而係以不動產買賣契約事宜作為合意
    管轄之約定範圍，應可確定；則本件原告雖以不當得利規定
    請求，但兩造既已於土地買賣權利轉讓契約書為合意管轄之
    約定，揆諸最高法院前揭見解，應由兩造合意之台灣台中地
    方法院管轄；況且被告陳永來現於現於台中監獄執行中，其
    為行刑處遇之考量而拒絕提解至本院轄區，退而請求以視訊
    方式進行訴訟，若許原告規避合議管轄約定，則無異係以原
    告自己之選擇而變相剝奪被告陳永來完整參與訴訟之權利，
    顯有不當；又原告起訴後，被告提出管轄抗辯，原告始當庭
    追加侵權行為損害賠償部分之主張，並於庭後再提出書狀，
    顯見係以變更管轄約定之目的而為之，惟該部分訴之追加為
    被告張鈞弼所拒絕，而被告陳永來未表示意見，無從認為已
    經合法繫屬，應由移送後法院再行審酌，附此敘明；是原告
    向本院起訴，顯有違誤，爰依被告聲請將本件移送於該管轄
    台灣台中地方法院。
三、依首開法條裁定如主文。
中　　華　　民　　國　　111 　年　　4 　　月　　6 　　日
                  民事第一庭    法　官　蘇嘉豐
以上正本係照原本作成。
如對本裁定抗告須於裁定送達後10日內向本院提出抗告狀，並繳
納抗告費新臺幣1,000元。
中　　華　　民　　國　　111 　年　　4 　　月　　6 　　日
                                書記官　陳靜